最高法院刑事判決　　　　　　九十四年度台上字第六八七八號
　　上　訴　人　台灣高等法院檢察署檢察官
　　被　　　告　甲○○
　　　　　　　　　　　　巷15.
　　　　　　　　　　　　（另案於台灣桃園女子監獄執行中）
上列上訴人因被告違反毒品危害防制條例案件，不服台灣高等法
院中華民國九十四年九月二十九日第二審判決（九十四年度上訴
字第二二六八號，起訴案號：台灣新竹地方法院檢察署九十二年
度偵字第二五二九號），提起上訴，本院判決如下：
    主  文
原判決撤銷，發回台灣高等法院。
    理  由
本件原判決維持第一審諭知被告無罪之判決，駁回檢察官在第二
審之上訴，固非無見。
惟查：(一)、按卷宗內之筆錄及其他文書可為證據者，審判長應向
當事人、代理人、辯護人或輔佐人宣讀或告以要旨。審判長應予
當事人就科刑範圍表示意見之機會。刑事訴訟法第一百六十五條
第一項、第二百八十九條第三項分別定有明文。原審法院於民國
九十四年九月十五日進行審判程序，惟對原判決援引為證據之法
務部調查局九十年十一月五日（90）緝(三)字第90070498號函暨所
附八十九年度下半年國內安非他命買賣平均價格表，並未向當事
人、辯護人提示。另對證人林銪笙（原名林益弘）、萬國憲及被
告之供述，審判長並未向檢察官、辯護人宣讀或告以要旨，亦無
檢察官、辯護人回答之記載。且就科刑範圍亦未給予被告表示意
見之機會，有審判筆錄可憑，其所踐行訴訟程序，即有違背法令
。(二)、原判決認證人林銪笙於八十九年九月二十八日在偵查中所
為之供述，未經林銪笙於供前或供後具結，認缺乏可憑信性之擔
保，自仍另有其他有力之事證資為依憑，始足採擷。且林銪笙於
八十九年九月二十八日四時許為警查獲時扣案之第二級毒品十六
包等不得作為認定被告出售第二級毒品予林銪笙之證據等情。惟
林銪笙之訊問筆錄，係於八十九年九月二十八日下午十一時開始
訊問，被告之筆錄則為同日下午十一時二十分開始訊問，有筆錄
可憑，則林銪笙之前開供述似為其本人因涉嫌違反毒品危害防制
條例罪所接受之偵訊筆錄，當時既非以證人之地位接受訊問，能
否認其供述因未具結即無憑信性？非無研酌之餘地。再被告於警
偵訊供稱：「當時在我手上查獲……安非他命十六包重十六點四
公克……」、「安非他命是向綽號『飛虎』即廖良汀以總價新台
幣（下同）一萬四千元買的」等語，且卷附扣押物品清單上亦載
明上開安非他命係被告所有，前開證據如何不得做為林銪笙供述
之佐證？原判決並未予以說明，亦有應於審判期日調查之證據未
予調查之違法。(三)、原判決以證人萬國憲所為供述前後不一，且
萬國憲於第一審審理中供稱扣案之安非他命是向綽號「唐哥」之
人所購得，前係因被告欠錢不還才誣指被告等語，而認萬國憲於
偵查中供稱八十九年九月十八日被查獲之安非他命是向被告購買
等語，難以憑信。惟被告於偵查中供稱：「我們（即指被告與萬
國憲）在吸毒的時候，如果我有毒品會無償供給他吸，如果他有
，會無償供給我吸」，而萬國憲於偵查中亦稱：「她那時問我五
千元要不要，我說現在沒錢，她說沒關係，以後再給」等語，似
徵二人關係友好並無仇隙，究竟萬國憲與被告之間有無債務糾紛
？此關係萬國憲是否可能誣指被告，原審未予查明，遽為被告有
利之認定，亦嫌率斷。以上或為上訴意旨所指摘，或為本院得依
職權調查之事項，應認原判決有撤銷發回更審之原因。
據上論結，應依刑事訴訟法第三百九十七條、第四百零一條，判
決如主文。
中　　華　　民　　國　九十四　年　 十二 　月　　八　　日
                      最高法院刑事第八庭
                          審判長法官  呂　潮　澤
                                法官  吳　昆　仁
                                法官  孫　增　同
                                法官  趙　文　淵
                                法官  吳　　　燦
      本件正本證明與原本無異
                                      書  記  官
中　　華　　民　　國　九十四　年　 十二 　月 　十五 　日
                                                      Ｔ
